# 新手审计助理求助，总分机构存货调拨的处理和汇总报表的编制

提问人：a66265337 时间：2019-03-24 20:56:07
问题改过了，原本是按成本调拨存货，现在改为溢价调拨存货，有了未实现内部损益，这种情况我该如何做抵消分录，谢谢各位老师。
总公司上海的，分公司在北京， 18 年度总公司调拨存货给分公司，价值 100 ，分录为
总公司：
借应收账款 117 借：成本 60
贷主营业务收入 100 贷库存 60
销项增值税 17
分公司：
借库存 100
进项增值税 17
贷应付账款 117
分公司货物卖出确认收入
借银行存款 175.5
贷主营业务收入 150
销项税 25.5
结转成本：
借成本 100
贷库存 100
另一个情况：总公司应收账款分公司期初 400 ，本期增加 117 ，期末 517 。
请教各位老师，上面这种情况，我该如何做抵消分录，最终是为了出汇总报表，现在报表出不来，客户催着要报告，愁死了。

回答人：chenyiwei
由于是按成本价调拨，无未实现损益，故在编制汇总报表时，直接抵销总部确认的内部调拨收入、成本（各 100 ）即可。对该项内部调拨交易，无需其他特殊处理。